【裁判字號】    89,易,2010
【裁判日期】    891222
【裁判案由】    賭博
【裁判全文】
臺灣桃園地方法院刑事判決           八十九年度易字第二一號
    公訴人  台灣桃園地方法院檢察署檢察官
    被  告  丙○○
    被  告  乙○○
    被  告  甲○○
    被  告  丁○○
右列被告因賭博案件，經檢察官提起公訴（八十八年度偵字第一七六七五號），本院
判決如左：
        主  文
丙○○共同以賭博為常業，處有期徒刑肆月，如易科罰金以佰元折算壹日，附表壹
、貳、、肆所示之物均沒收。
乙○○共同以賭博為常業，累犯，處有期徒刑月，如易科罰金以佰元折算壹日，
附表壹、貳、、肆所示之物均沒收。
丁○○幫助以賭博為常業，累犯，處有期徒刑貳月，如易科罰金以佰元折算壹日。
甲○○在公眾得出入之場所賭博財物，處罰金壹仟元，如易服勞役以佰元折算壹日
，附表壹、貳、所示之物均沒收。
        事  實
一、乙○○前因麻醉藥品管理條例案件，經本院判處有期徒刑四月，如易科罰金以三
    百元折算一日，於民國八十六年十月二十一日易科罰金執行完畢；丁○○曾先後
    因麻醉藥品管理條例案件（二件），經台灣高等法院、本院分別判處有期徒刑九
    月、三年，嗣經本院定應執行刑為有期徒刑三年六月，於八十七年十一月十六日
    假釋，八十八年六月十四日假釋期滿，未經撤銷假釋，其未執行之刑以已執行論
    而執行完畢，二人均不知悛悔。
二、丙○○與范振廷（真實姓名、年籍不詳）之成年男子，共同基於常業賭博之犯意
    聯絡，由范振廷商請丙○○以丙○○之名義向不知情之戊○○自八十八年十月五
   日起，以每月新台幣（下同）一萬三千元之代價承租戊○○所有位於桃園縣中壢
    市○○○街一Ｏ一巷十一號一樓公眾得出入之場所，自八十八年十一月一日起，
    共同擺設如附表一所示之電動賭博機台（丙○○因積欠范振廷三萬多元，由丙○○出面承租店面交由范振廷使用即可抵銷舊欠），自八十八年十一月一日起丙○○面試乙○○錄取，由范振廷以每月三萬元薪資僱用乙○○擔任開分員負責兌幣
    、開分、洗分兌換現金之工作，范振廷等三人利用上開電動賭博機，連纈多次與
    不特定之人賭博財物，其賭博方法為七ＰＫ台每二百元可開分二百四十分，賭客
    累積滿五百分可洗分兌換現金，水果台機台投一枚代幣為一百分，兌換時也是一
    百分換十元，其他機台可直接開分或投入代幣，一枚代幣一分，洗分之金額不限
    ，或退出代幣後以每枚代幣兌現十元或一分換十元，丙○○、范振廷、乙○○並
    持以為生，以此為常業。丁○○則基於幫助常業賭博之犯意，於八十八年十一月
    初販售七ＰＫ台六台予范振廷，並負責維修，范振廷及丙○○並要丁○○教乙○○如何操作電動賭博機台，丁○○除教乙○○如何使用、操作電動賭博機台，調
    機台，並有改過機台之ＩＣ板，換線路、板子及換投幣口改成可以投代幣之投幣
    口，幫助范振廷、丙○○及乙○○為前開常業賭博之行為。嗣於八十八年十一月
    十八日下午十一時許，適有賭客甲○○在上址賭玩七ＰＫ台機台時，為警當場查
    獲，並扣得附表一所示當場賭博之器具、附表二所示在賭檯之財物即機台內之代
    幣、附表三所示兌換籌碼處之財物即乙○○供兌換賭資之現金及附表四范振廷所
    有供常業賭博用帳冊等。
二、案經桃園縣警察局中壢分局報請台灣桃園地方法院檢察署檢察官偵查起訴。
        理  由
一、右揭事實，業據被告丙○○、乙○○於警訊、偵訊及本院審理時坦承不諱，並據
    被告丁○○於偵訊及本院審理時供承不諱，亦據被告甲○○於警訊及偵訊時坦承
    不諱，且有收據一紙附卷可稽，復有附表一、二、三、四所示之物扣案為證，事
    證明確，被告犯行至堪認定，應依法論科。
二、核被告丙○○、乙○○所為，均係犯刑法第二百六十七條之常業賭博罪，被告丁○○所為，係犯刑法第二百六十七條常業賭博罪之幫助犯，被告甲○○所為，係
    犯刑法第二百六十六條第一項前段之在公眾得出之場所賭博罪，被告丙○○、乙○○與范振廷間有犯意之聯絡及行為之分擔，均為共同正犯，被告丁○○僅係調
    機台，維修機台，並未實際參與或實施常業賭博之犯行，應係幫助犯，並依刑法
    第三十條第二項之規定減輕期刑，起訴書認被告丁○○與丙○○、乙○○間為共
    同正犯，尚有未洽，併此敘明。查被告乙○○前因麻醉藥品管理條例案件，經本
    院判處有期徒刑四月，如易科罰金以三百元折算壹日，於八十六年十月二十一日
    易科罰金執行完畢，被告丁○○曾先後因麻醉藥品管理條例案件（二件），經台
    灣高等法院、本院分別判處有期徒刑九月、三年，嗣經本院定應執行刑為有期徒
    刑三年六月，於八十七年十一月十六日假釋，八十八年六月十四日假釋期滿，未
    經撤銷假釋，其未執行之刑以已執行論而執行完畢，有台灣高等法院被告全國前
    案紀錄表二份及台灣桃園地方法院檢察署刑案資料查註紀錄表二份在卷可考，其
    等五年以內再犯有期徒刑以上之罪，為累犯，依法加重其刑，並就被告利泰同部
    分，依法先加後減之。爰審酌被告之品行、犯罪之動機、目的、手段、所為破壞
    社會善良風俗、擺設機台之數量及犯罪後坦承犯行等一切情狀，量處如主文所示
    之刑，並就被告丙○○、乙○○、丁○○部分諭知易科罰金之折算標準，就被告
    甲○○部分諭知易服勞役之折算標準，以示懲儆。
三、附表一所示之物，為當場賭博之器具，附表二所示之物，為在賭檯之財物，附表
    三所示之物，為在兌換籌碼處之財物，均應依刑法第二百六十六條第二項之規定
    宣告沒收；至附表四所示之物，為共犯范振廷所有，供其與被告丙○○、乙○○
    犯罪所用之物，依刑法第三十八條第一項第二款之規定宣告沒收。
四、本件被告甲○○部分，係應科罰金之案件，被告甲○○經合法傳喚無正當理由不
    到庭，依刑事訴訟法第三百零六條之規定，不待其陳述逕行判決。
據上論斷，應依刑事訴訟法第二百九十九條第一項前段、第三百零六條，刑法第二十
八條、第二百六十七條、第二百六十六條第一項前段、第二項、第四十七條、第三十
條第二項、第四十一條、第四十二條第二項，罰金罰鍰提高標準條例第一條前段、第
二條，判決如主文。
本案經檢察官曾鳳鈴到庭執行職務。
中      華      民      國       八十九     年    十二    月   二十二   日
                                臺灣桃園地方法院刑事第四庭
                                      法  官  鄭  景  文
右正本證明與原本無異。
如不服本判決，應於判決送達後十日內，向本院提出上訴狀。
                           書記官  古  玉  琴
中      華      民      國        九十      年     一     月     三     日
附論罪科刑依據之法條：
刑法第二百六十六條
在公共場所或公眾得出入之場所賭博財物者，處一千元以下罰金，但以供人暫時娛樂
之物為賭博者，不在此限。
當場賭博之器具與在賭檯或兌換籌碼處之財物，不問屬於犯人與否，沒收之。
刑法第二百六十七條
以賭博為常業者，處二年以下有期徒刑，得併科一千元以下罰金。
附表一：七ＰＫ台六台、水果台四台、麻將台一台、小瑪莉七台及彈珠台一台（含Ｉ
        Ｃ板二十二片）
附表二：代幣四千零五十五個。
附表三：新台幣二千元。
附表四：日報表、營收表、支出開銷表、洗分紀錄、開分洗分表各一本。


司法院資訊處製作；財團法人民間司法改革基金會備份。
